【裁判字號】    87,上易,1707
【裁判日期】    890429
【裁判案由】    違反毒品危害防制條例
【裁判全文】
臺灣高等法院高雄分院刑事判決          八十七年度上易字第一七七號
    上  訴  人  臺灣高雄地方法院檢察署檢察官
    被      告  甲○○
右上訴人因被告違反毒品危害防制條例案件，不服臺灣高雄地方法院八十七年度易字
第二○四○號、中華民國八十七年四月三十日第一審判決（起訴案號：臺灣高雄地方
法院檢察署八十七年度偵字第一九○五號），提起上訴，本院判決如左：
      主  文
原判決撤銷。
甲○○施用第二級毒品，累犯，免刑。扣案殘有安非他命之殘渣袋貳個、沒收銷燬；
小燈炮吸食器壹個、鏟管壹支，均沒收。
    事  實
一、甲○○前因違反麻醉藥品管理條例案件，經高雄地方法院判處有期徒刑八月，於
    八十六年六月十日執行完畢，復於八十七年一月十三日晚上十二時許，在高雄縣
    大寮鄉○○村○○街十八號非法吸用安非他命一次，嗣於八十七年一月十五日下
    午五時三十分許，在高雄縣大寮鄉○○村○○街十八號，為警查獲，並於該處臥
    房查扣得其所有含有安非他命殘渣袋二個、非專供施用毒品之器具、小燈炮吸食
    器一個、鏟管一支（起訴書誤載為吸用多次，扣案物則誤載為安非他命、錫箔紙
    。然查全案並無扣得該物，顯係誤載，應予訂正）。
二、案經高雄市政府警察局小港分局移送臺灣高雄地方法院檢察署檢察官偵查起訴，
    嗣由本院裁定送觀察勒戒，已由高雄地方法院八十七年毒聲字第一五七三號八十
    七年八月四日裁定強制戒制一年，嗣經高雄地院於八十七年十一月二十七日裁定
    停止戒治，所餘期間交付保護管束（八十七年毒聲字第四○四六號），保護管束
    期間已於八十八年八月十一日期滿。
    理  由
一、訊據被告甲○○坦承於八十七年一月十三日施用第二級毒品安非他命之犯行，又
    經警於八十八年一月十五日十七時三十分許，在其住處查扣被告所有經扣案之殘
    餘晶體膠袋，經送請高雄醫學院附設中和紀念醫院檢驗結果含安非他命，有該醫
    院八十七年二月二十四日第P0000000號檢驗報告單在卷足按；又被告於警訊時所
    採集之尿液，經警送由高雄市立凱旋醫院檢驗結果呈現甲基安非他命之陽性反應
    ，有該醫院八十七年一月二十三日高市凱醫檢字第八０八四號煙毒尿液檢驗成績
    書可按。復有扣案之證物可佐，顯見被告之自白，與事實相符。事證明確，被告
    施用第二級毒品之犯行，洵堪認定。
二、被告甲○○行為後，毒品危害防制條例已於八十七年五月二十日公布，自同年月
    二十二日起施行，與被告行為時之違反麻醉藥品管制條例相比較結果，以裁判時
    之新法、即毒品危害防制條例之規定有利於被告，自應適用該新法。核被告甲○
    ○所為係犯毒品危害防制條例第十條第二項之罪，其持有安非他命之低變行為，
    為施用之高度行為吸收，不另論持有罪，被告甲○○前因違反麻醉管理條例案件
    ，經高雄地方法院判處有期徒刑八月，於八十六年六月十日執行完畢，有本院被
    告全國前案紀錄表記載可考，其於五年內再犯本罪，為累犯，依法加重其刑。
三、原審對被告論罪科刑，固非無見，檢察官上訴意旨指摘原審未及適用裁判時之新
    法、即毒品危害防制條例，容有不當，非無理由，自應由本院將原判決撤銷改判
    。被告甲○○經本院依毒品危害防制條例第三十五條第三款、第二十條第一項規
    定裁定送觀察勒戒後，甲○○因另犯施用毒品案件，復經高雄地方法院八十七年
    毒聲字第一○九九號裁定並執行觀察勒戒，該院又於八十七年八月四日、八十七
    年毒聲字第一五七三號裁定令入戒治處所施以強制戒制一年，嗣經高雄地院於八
    十七年十一月二十七日裁定停止戒治，所餘期間付保護管束（八十七年毒聲字第
    四○四六號），保護管束期間已於八十八年八月十一日期滿，保護管束期間內強
    制到驗、定期或不定期採尿檢驗均無毒品反應，此有上述臺灣高雄地方法院裁定
    、臺灣高雄地方法院檢察署八十八年十一月十五日雄檢銅壬八七戒執護（一）二
    六五字第七六五三四號函及該署觀護人執行保護管束期滿簽請檢察官審核之簽呈
    在卷可考，依保安處分執行法第四條之一第一項第三款之規定「因同一原因，宣
    告多數禁戒，期間相同者，僅執行其一」，爰依毒品危害防制條例第二十三條第
    一項、第三十五條第三款規定為免刑之判決。扣案安非他命殘渣袋二個、因兩者
    無法剝離，均具違禁性，不問屬於犯人與否，均應依毒品危害防制條例第十八條
    第一項規定宣告沒收併銷燬之。小燈炮吸食器一個、鏟管一支，為被告所有供犯
    罪所用之物，依刑法第三十八條第一項第二款宣告沒收。
據上論斷，應依刑事訴訟法第三百六十九條第一項前段、第三百六十四條、第二百九
十九條第一項但書，毒品危害防制條列第十條第二項、第二十三條第一項、第三十五
條第三款、第十八條第一項、刑法第二條第一項前段、第四十七條、第三十一條第一
項第二款，判決如主文。
本案經檢察官郭振昌到庭執行職務。
中    華    民    國     八十九     年       四       月   二十九  日
                              臺灣高等法院高雄分院刑事第二庭
                                  審判長法官  曾永宗
                                        法官  邱永貴
                                        法官  曾玉英
右正本證明與原本無異。
不得上訴。
                                      書記官  林靜霙
中    華    民    國     八十九     年       五       月    三     日
                                                                  Ｊ


司法院資訊處製作；財團法人民間司法改革基金會備份。
